臺灣高等法院刑事裁定　　　　　　　　　　　　　　九十三年度毒抗字第三二一號
　　抗　告　人　甲○○
右列抗告人因毒品危害防制條例案件，不服臺灣士林地方法院中華民國九十三年六月
八日裁定（九十三年度毒聲字第一六六號），提起抗告，本院裁定如左：
    主  文
原裁定撤銷，發回臺灣士林地方法院。
    理  由
一、聲請意旨略以：被告甲○○於民國（下同）九十二年十月九日凌晨三時四十五分
    許為警採尿前回溯四日內之某時，在不詳處所，施用第二級毒品ＭＤＭＡ，嗣為
    警於同年十月八日晚上十一時二十七分許，在台北縣三重市○○路一號七樓「黃
    金歲月ＫＴＶ」七○一室臨檢查獲。訊據被告矢口否認有何施用毒品之犯行，然
    採取被告之尿液，經送臺灣檢驗科技股份有限公司檢驗結果呈ＭＤＭＡ陽性反應
    ，此有檢體檢驗報告一件附卷可稽，是被告應有施用第二級毒品ＭＤＭＡ甚明。
    爰依毒品危害防制條例第二十條第一項規定，聲請裁定將被告送勒戒處所觀察、
    勒戒等語。
二、原裁定以：被告雖於警訊時矢口否認施用ＭＤＭＡ之犯行，惟被告為警查獲當日
    （即九十二年十月九日凌晨三時四十五分許）所採集之尿液（編號四四九一八－
    六號），經送臺灣檢驗科技股份有限公司檢驗結果，呈ＭＤＭＡ陽性反應，此有
    該公司九十二年十月二十八日出具之濫用藥物尿液檢驗報告一紙在卷可稽。而該
    公司所採氣相層析質譜分析法（GC/MS）為目前國內最為精密之檢驗方法，在物
    質的判斷上有若指紋鑑定，並不會有（毒品）偽陽性反應產生（即不會未施用毒
    品而檢驗出毒品反應），且亦為美國司法判決上認定之依據，且施用毒品亞甲二
    氧基（ＭＤＭＡ）後，可由尿液檢出之時限，會隨著個人施用的劑量及體質代謝
    速度不同而有所差異，根據國外文獻資料報導，亞甲二氧基之主要代謝物二亞甲
    二氧基之半衰期為九至十九小時，施用五十毫克之亞甲二氧基後，有百分之七十
    二之劑量會在七十二小時內檢測出來，資料顯示若要達到幻覺現象則需服用一○
    ○mg至一五○mg以上，因此可推測尿液平均可檢出之時限將大於七十二小時，此
    分別據行政院國軍退除役官兵輔導委員會臺北榮民總醫院八十三年三月一日北
    總內字第０一八五五號及八十九年十二月十四日北總內字第一○六八四號函釋
    綦詳可查。又初次吸食麻醉藥品者，經人體代謝作用於八小時之內，即有約百分
    之八十之量排出，二十四小時之後，續有約剩餘量之百分之九十再排出，七十二
    小時之後仍有殘餘微量排出，亦有憲兵司令部八十年三月二十五日鑑驗字第○
    九九九號函可考。復參以本件現場查獲之八名男女，其尿液經送檢驗結果，全部
    均呈ＭＤＭＡ陽性反應，有其等尿液檢驗報告七件在卷可按，且被告尿液中之毒
    品濃度高達最低檢出濃度之九十三倍等情觀之，被告確有故意（集體）施用第二
    級毒品ＭＤＭＡ之犯行而非遭他人偶然置於飲料中誤飲，事甚明確，上揭所辯顯
    係卸責之詞，不足採信，其有於為警採尿前回溯七十二小時內某時施用第二級毒
    品ＭＤＭＡ之情，足堪認定，聲請意旨就施用毒品之時間與本院上述認定有異之
    部分，容有誤會，然不影響被告之犯行，附此敘明。爰依毒品危害防制條例第二
    十條第一項及觀察勒戒處分執行條例第三條第一項規定，裁定將被告送勒戒處所
    觀察、勒戒，固非無見。
三、被告即抗告人自始均堅決否認有施用ＭＤＭＡ毒品犯行，辯稱：在警方臨檢前幾
    天其曾去ＰＵＢ舞廳，可能有人在其離開座位時，將該藥投入其飲料內，因其飲
    用該飲料後便覺得身體不舒服等語。經查：警員在上址當場同時查獲九人（含抗
    告人）並將該九人同時帶回警局查辦，有現場臨檢表影本一紙在卷可稽，惟本件
    尿液檢驗報告共八張（非如原審所指柒份詳如原審卷），則本件檢驗報告份數已
    與移送人數不合，且各該人當場所採集之尿液究竟係如何編號？被告所屬之尿液
    檢體編號為何？卷內資料均無從查核確定，另本案偵查卷內附檢體編號四四九一
    八之六是否確係採集自被告尿液之鑑定結果，即有可疑，本件尚難以偵查卷附編
    號四四九一六號檢驗報告呈ＭＤＭＡ陽性反應，遽論此係採集抗告人尿液之檢體
    ，原裁定未詳予審核，遽以裁定抗告人有施用上開毒品犯行，自屬可議，雖抗告
    人提起抗告理由不同，惟原裁定既有上開可議之處，爰由本院將原裁定撤銷，發
    回原法院查明後另為適法之處理，以期翔實，並昭折服。
據上論斷，刑事訴訟法第四百十三條前段裁定如主文。
中　　　華　　　民　　　國　　九十三　　年　　　八　　　月　　二十七　　日
                              臺灣高等法院刑事第二十三庭
                                  審判長法  官  黃　瑞　華
                                        法  官  陳　坤　地
                                        法  官  王　淑  滿
右正本證明與原本無異。
不得再抗告。
                                        書記官  陳　思　云
中　　　華　　　民　　　國　　九十三　　年　　　八　　　月　　二十七　　日
